---
title: "Tidytuesday Co2"
date: "2020-02-18"
output: html_notebook
---

```{r install, eval = FALSE}
install.packages("skimr")
```

```{r setup, include=FALSE}

knitr::opts_chunk$set(echo = TRUE) 
knitr::opts_chunk$set(fig.width=8, fig.asp=0.618)  

library(tidyverse)
library(skimr)
```



```{r}
food_consumption <- readr::read_csv('https://raw.githubusercontent.com/rfordatascience/tidytuesday/master/data/2020/2020-02-18/food_consumption.csv')

```

### Skim

Esto deberia ser lo primero que haga...
```{r}
skim(food_consumption)
```

### Varianzas

Veamos un poco como varian las variables

Como se distribuye el consumo per capita?


```{r}
food_consumption$consumption %>% 
        mean()


food_consumption %>% 
        ggplot(aes(consumption)) +
        geom_histogram(aes(y = ..density..), alpha = 0.6) +
        scale_x_log10(labels = scales::comma) +
        geom_density(color = "blue") +
        geom_rug()
```

Como varian las emisiones de Co2?
```{r}
food_consumption %>% 
        ggplot(aes(co2_emmission)) +
        geom_histogram(aes(y = ..density..), alpha = 0.6) +
        scale_x_log10(labels = scales::comma) +
        geom_density(color = "blue") +
        geom_rug() +
        geom_vline(xintercept = mean(food_consumption$co2_emmission), size = 1, color = "black") +
        annotate(geom = "text", 
                 x = mean(food_consumption$co2_emmission) + 1,
                 y = 0.6,
                 label = mean(food_consumption$co2_emmission)) # sacale decimales
        
```

### Covarianzas

Cuales son las categorias de comidas?
```{r}
food_consumption %>% 
        distinct(food_category)
```

Como varia el consumo por categoria?
```{r}
food_consumption %>% 
        ggplot(aes(reorder(food_category, consumption), consumption)) +
        geom_boxplot() +
        scale_y_log10(labels = scales::comma) +
        coord_flip()
```

En promedio, lo que mas consume la gente son productos lacteos. mas de 100 kg por persona por anio.

Como varia la emision por producto?

```{r}
food_consumption %>% 
        ggplot(aes(reorder(food_category, co2_emmission), co2_emmission)) +
        geom_boxplot() +
        scale_y_log10(labels = scales::comma) +
        coord_flip()
```

Lo que mas emision per capita genera es el beef, soja lo que menos..

Podria armar un cleveland dotplot con emision y consumo por producto...

Veamos los paises:

```{r}
food_consumption %>% 
        ggplot(aes(reorder(country, consumption), consumption)) +
        geom_boxplot() +
        scale_y_log10() +
        coord_flip()
```

Son demasiados paises, deberia filtrar el top 10 o bien agrupar por region...

```{r}
food_consumption %>% 
        group_by(country) %>% 
        summarise(mean_cons = mean(consumption),
                  mean_co2 = mean(co2_emmission)) %>% 
        arrange(desc(mean_co2))
```

Argentina es el ppal emisor de co2 por estos productos

Estaria bueno aglutinarlo por region porque es dificl analizar tantas categorias

Veamos consumo vs emision


```{r}
food_consumption %>% 
        ggplot(aes(consumption, co2_emmission, color = food_category)) +
        geom_jitter()
```
Esto es tan raro que parece super arbitrario....habria que chequear la metodologia de como calcularon la emision per capita...

Me gustaria hacer un cleveland dotplot por producto y otro por pais, mostrando los promedios de consumo y emision.

Por otro lado, ver la posibilidad de agregar los paies por regiones y los productos por origen animal y vegetal.

Tomar argentina y analizar sus productos.

Tomar Beef y analizar sus paises


