---
title: "Co2 & Food consumption with gganimate"
author: Nicolas Stumberger
output: github_document
data: 2020-03-29
---

Este  es un script en contrucción. Tiene como objetivo armar un gráfico animado con gganimate con un dataset provisto por la comunidad de tidytuesday y setear un output con parámetros ideales para Instagram o Tweeter.

La animación está inspirada por una publicación de Brian Mwangi en towardsdatascience.com: (https://towardsdatascience.com/how-to-create-plots-with-beautiful-animation-using-gganimate-912f4279b073)

### Disclaimer hasta ahora


+ Estoy seguro que el código tiene mucho para mejorar, por lo que si encontraste algún error o algo que lo haga menos "verbose", estoy abierto a recibir sugerencias.
+ Aprendo, principalmente, leyendo contenido en inglés, por lo que puede ser que encuentres mucho   espaninglish entremezclado en el código. De hecho, el título y el gráfico está en inglés porque el destinatario es la comunidad mundial de #tidytuesday.
+ El script está en construcción.
+ Los outputs los guardo en otra carpeta aparte (figures), dentro de este repo, porque renderizarlo acá, me hacía un html demasiado grande como para que github lo tolere.


### 1. Carga de librerías
```{r setup, results='hide', message=FALSE}

knitr::opts_chunk$set(echo = TRUE)

## Carga de librerias

library(tidyverse) # para todo
library(gganimate) # para animar los gráficos
library(gifski) # para renderizar los graficos animados y poder guardarlos como GIF
library(av) # para renderizar los gáficos animados y poder guardarlos como mp4

```

### 2. Lectura de datos

```{r results='hide'}
# tidy tuesday data
food_consumption <- readr::read_csv('https://raw.githubusercontent.com/rfordatascience/tidytuesday/master/data/2020/2020-02-18/food_consumption.csv')

```

### 3. Data wrangling

```{r}

mean_food <- food_consumption %>% 
        group_by(food_category) %>% 
        summarise(mean_consum = mean(consumption),
                  mean_co2 = mean(co2_emmission)) %>% 
        arrange(desc(mean_co2))

mean_food
```


A formato tidy...
```{r}
# Para convertirlo en un formato tidy

mean_food_gather <- mean_food %>% 
        gather(key = "category", 
               value = "kg_per_year", 
               mean_consum, mean_co2)

mean_food_gather <- mean_food_gather %>% 
        janitor::clean_names()
```


Crear una nueva variable Rank
```{r}
#* 1 ensures we have non-integer ranks while sliding
mean_food_gather <- mean_food_gather %>% 
        group_by(category) %>% 
        mutate(rank = min_rank(kg_per_year) * 1) %>%
                       ungroup()

# Creo una variable mas legible para que cuando lo grafique, se vea bien
mean_food_gather <- mean_food_gather %>% 
        mutate(category2 = if_else(category == "mean_consum", 
                                   "Consumption", 
                                   "Co2 Emission"))
```



```{r include=FALSE, echo=FALSE}

# Prueba de codigo para separar los labels de las food_category en 2 niveles para no ocupar mucho margen:
        
# word(string = mean_food_gather$food_category, start = 1, end = 1, sep = fixed(" "))
# word(string = mean_food_gather$food_category, start = 2, end = 2, sep = fixed(" "))
# word(string = mean_food_gather$food_category, start = 3, end = 3, sep = fixed(" "))
# word(string = mean_food_gather$food_category, start = 4, end = 4, sep = fixed(" "))

# esto funciona pero debo incluir un nuevo if_else para los que continene solo 3 palabras
# if_else(lengths(strsplit(mean_food_gather$food_category, " ")) > 2,
#         paste0(word(mean_food_gather$food_category, 1, 2)," ", "\n",
#                word(mean_food_gather$food_category, 3, 4), " "),
#         paste0(word(mean_food_gather$food_category, 1)," "))
                
# Hasta ahora esta la veo como la mejor opcion: acorto la cadena de texto y se ve claro.
# Esto lo hago para que el texto no se extienda hacia el margen y desaparezca.
if_else(lengths(strsplit(mean_food_gather$food_category, " ")) > 1,
        paste0(word(mean_food_gather$food_category, 1)," ", "\n",
               " & ",
               word(mean_food_gather$food_category, -1), " "),
        paste0(word(mean_food_gather$food_category, 1)," "))

              
```

## Visualización

### 1. Versión 1

Esta es una versión animada en donde cada categoría mantiene su ubicación y lo que cambia es el largo de cada barra.


#### 1.1. Static plot
```{r}

# Aca ploteo food category. En el ejemplo Brian plotea el rank y le pone la etiqueta de food category. 
# Voy a intentar replicar eso mas abajo.
static_plot2 <- mean_food_gather %>% 
        ggplot(aes(reorder(food_category, kg_per_year),
                   kg_per_year, 
                   fill = food_category, 
                   color = food_category)) +
        geom_bar(stat = "identity", alpha = 0.8) +
        # esto crea labels del mismo color que la data:
        geom_text(aes(y = 0, 
                      # Para que el texto no se extienda hacia el margen y desaparezca:
                      label = if_else(lengths(strsplit(mean_food_gather$food_category, " ")
                                              ) > 1,
                                      paste0(word(mean_food_gather$food_category, 1),
                                             " ", "\n", " & ",
                                             word(mean_food_gather$food_category, -1), " "),
                                      paste0(word(mean_food_gather$food_category, 1)," ")
                                      )
                      ),
                  vjust = 0.2,
                  hjust = 1) +
        geom_text(aes(y = kg_per_year, 
                      label = paste(" ", round(kg_per_year, 1))),
                  hjust = -0.2) +
        coord_flip(clip = "off", expand = TRUE) +
        guides(fill = FALSE, color = FALSE) +
        theme_minimal() +
        theme(plot.margin = margin(100, 110, 100, 110), # para stories
              axis.ticks.y = element_blank(),
              axis.text.y = element_blank(),
              plot.title = element_text(size = 25,
                                        hjust = 0.5,
                                        face = "bold",
                                        color = "grey"),
              plot.subtitle = element_text(size = 12,
                                           hjust = 0.5,
                                           face = "italic",
                                           color = "grey"),
              plot.caption = element_text(face = "italic",
                                          color = "grey")) +
        labs(x = "")
        

```

#### 1.2. Animación
```{r}
anim_plot2 <- static_plot2 +
        # esto es como un facet wrap
        transition_states(states = category2,
                          transition_length = 4,
                          state_length = 1) +
        # para que se vea mas smooth en cada wrap
        ease_aes("cubic-in-out") +
        labs(title = "{closest_state}",
             subtitle = "Kilograms per Person per Year of Food Categories",
             y = "World Mean of Kilograms per Person per Year",
             caption = "Data source: nu3.de")
```

#### 1.3. Rendering de prueba
```{r}
animate(anim_plot2,
        100,
        fps = 10,
        duration = 4,
        width = 950,
        height = 750,
        renderer = gifski_renderer()
        )
```

### 2. Versión 2

En esta versión utilizo una nueva variable (rank) para la animación, con el objetivo de que en cada estado las categorías y sus barras se muevan al ranking en el que deben estar en función a cada estado.

#### 2.1. Static plot
```{r}
# Utilizo rank para que le orden sea por el ranking dado en 
static_plot3 <- mean_food_gather %>% 
        ggplot(aes(as_factor(rank), 
                   kg_per_year, 
                   group = food_category,
                   color = food_category, 
                   fill = food_category)) +
        geom_bar(stat = "identity", alpha = 0.8) +
        # esto crea labels del mismo color que la data:
        # sep texto en 2
        geom_text(aes(y = 0, 
                      label = if_else(
                              lengths(strsplit(mean_food_gather$food_category, 
                                               " ")) > 1,
                              paste0(word(mean_food_gather$food_category, 1),
                                     " ", "\n", "& ",
                                     word(mean_food_gather$food_category, -1), 
                                     " "),
                              paste0(word(mean_food_gather$food_category, 1),
                                     " "))
                      ), 
                  vjust = "center",
                  hjust = 1) +
        geom_text(aes(y = kg_per_year, 
                      label = paste(" ", round(kg_per_year, 1))),
                  hjust = -0.2) +
        coord_flip(clip = "off", expand = TRUE) +
        guides(fill = FALSE, color = FALSE) +
        theme_minimal() +
        # margenes para formato vertical (Tweeter o IG story): margin(100, 40, 100, 40)
        # margenes para formato publicacion (Tweeter o IG feed): margin(5.5, 40, 5.5, 40)
        theme(plot.margin = margin(5.5, 40, 5.5, 40), 
              axis.ticks.y = element_blank(),
              axis.text.y = element_blank(),
              plot.title = element_text(size = 25,
                                        hjust = 0.5,
                                        face = "bold",
                                        color = "grey"),
              plot.subtitle = element_text(size = 12,
                                           hjust = 0.5,
                                           face = "italic",
                                           color = "grey"),
              plot.caption = element_text(face = "italic",
                                          color = "grey")) +
        labs(x = "")
```

#### 2.2. Animación
```{r}
anim_plot3 <- static_plot3 +
        # esto es como un facet wrap
        transition_states(states = category2,
                          transition_length = 1.5,
                          state_length = 1,
                          wrap = TRUE) +
        # para que se vea mas smooth en cada wrap
        ease_aes("cubic-in-out") +
        labs(title = "{closest_state}",
             subtitle = "Kilograms per Person per Year of Food Categories",
             y = "World Mean of Kilograms per Person per Year",
             caption = "Data source: nu3.de")
 
```

#### 2.3. Rendering de prueba
```{r}
animate(anim_plot3,
        100,
        fps = 10,
        duration = 4,
        width = 950,
        height = 750,
        renderer = gifski_renderer()
        )
```

### 3. Para publicar en alta calidad en IG:

Para publicar en Instagram, los graficos animados deben ser videos, porque por el momento IG no deja subir GIFs.

Para publicar como stories en Instagram, las proporciones maximas pueden ser de 1080 x 1920. Hay que dejar un margen superior y inferior de 250 cada uno.

Para hacerlo como publicacion dentro del feed, las proporciones pueden ser 1080 x 1080.

```{r}
# Creo variables con las proporciones de ancho y alto
story_w <- 1080
story_h <- 1920
publ_w1 <- 1080
publ_h1 <- 1080
```

#### 3.1. Rendering 

##### 3.1.1. versión 2

###### A. Render para story en video
mp4: margenes utilizados 100, 40, 100, 40
```{r eval=FALSE, results="hide"}
animate(anim_plot3,
        nframes = 200,
        width = story_w, 
        height = story_h,
        res = 200,
        duration = 15, 
        renderer = av_renderer("figures/tidy_food.mp4"))
```


###### B. Render para gif en formato vertical
GIF: margenes utilizados 100, 40, 100, 40
```{r eval=FALSE, results="hide"}
animate(anim_plot3,
        width = story_w, 
        height = story_h,
        res = 200,
        duration = 4, #con esto hag el gif mas rapido, pero no se como hacerlo en av
        renderer = gifski_renderer("figures/tidy_food.gif"))
```

###### C. Render para publicación en formato de video 1x1 para feed IG.
Margins test: 5.5, 40, 5.5, 40
```{r eval=FALSE, results="hide"}
animate(anim_plot3,
        nframes = 200,
        width = publ_w1,
        height = publ_h1,
        res = 200,
        duration = 7,
        renderer = av_renderer("figures/publ_co2.mp4"))
```


## Resumen:

- Para stories: 
        - Dejar margenes superior e inferior de 250 px. Esto es igual a aproximadamente 100 en la unidad de medida utilizada por default. Margenes laterales en funcion a los labels. Relacion 1080 x 1920

- Para publicaciones:
        - relacion 1080 x 1080. Margenes 5.5 (en la unidad de medida utilizada por default) y ajusto en caso de que los labels me queden muy afuera

- res = 200

- nframes = 200?

- Para stories video duration 15 o mas.

- Para publicaciones hasta 30 seg.


