---
title: "Tidytuesday: Tour de France"
author: Nicolas Stumberger
output: github_document
---

```{r setup, include=FALSE}
knitr::opts_chunk$set(echo = TRUE)
```

```{r librerias, echo=FALSE}

library(tidyverse)

```


### 1. Carga de datos

```{r}

tdf_winners <- readr::read_csv('https://raw.githubusercontent.com/rfordatascience/tidytuesday/master/data/2020/2020-04-07/tdf_winners.csv')

```

### 2. EDA

```{r}
glimpse(tdf_winners)
```
```{r}
skimr::skim(tdf_winners)
```

Me quiero quedar solo con algunas variables.
Voy a deshacerme de las que tienen muchas NA o con las que no pienso trabajar:
full_name
nickname
born
birth_town
birth_country
died
time_margin
stage_wins
stages_led

```{r}
tdf_winners <- tdf_winners %>% 
        select(-full_name, 
               -nickname, 
               -born, 
               -birth_town,
               -birth_country, 
               -died, 
               -time_margin, 
               -stage_wins, 
               -stages_led)

tdf_winners
```

Cual es la nacionalidad mas ganadora?
```{r}
g0 <- tdf_winners %>% 
        group_by(nationality) %>% 
        summarise(n_win = n()) %>% 
        arrange(desc(n_win))
```

```{r}
g0 %>% ggplot(aes(n_win, reorder(nationality, n_win))) +
        geom_bar(stat = "identity") +
        theme_minimal()

g0
```

Los ciclistas mas ganadores?

```{r}
tdf_winners %>% 
        group_by(winner_name) %>% 
        summarise(n_win = n()) %>% 
        arrange(desc(n_win))
```

Y el equipo mas ganador?
```{r}
tdf_winners %>% 
        group_by(winner_team) %>% 
        summarise(n_win = n()) %>% 
        arrange(desc(n_win))
```

Como variaron las distancias a lo largo de las ediciones?

```{r}
g0 <- tdf_winners %>% 
        ggplot(aes(start_date, distance)) +
        geom_point(aes(color = nationality)) +
        geom_smooth(se = FALSE, color = "grey80", alpha = 0.5)

g0
```

Como varia la edad y el peso a lo largo de las ediciones?

```{r}
g0 <- tdf_winners %>% 
        ggplot(aes(age)) +
        geom_histogram(bins = 10)

g0
```

```{r}
g0 <- tdf_winners %>% 
        ggplot(aes(age)) +
        geom_density(fill = "grey70", alpha = 0.5, color = "grey70")

g0
```
Las edades mas comunes de los ganadores son entre 25 y 31 aprox.
Podria destacar el ganador mas joven y el mas grande y en que anos.


```{r}
## edad
g0 <- tdf_winners %>% 
        ggplot(aes(start_date, age)) +
        geom_point()

g0
```
No veo ninguna tendencia

```{r}
g0 <- tdf_winners %>% 
        ggplot(aes(weight)) +
        geom_density()

g0
```
Los pesos mas comunes entre los ganadores son entre 65 y 76 kg aprox.
El mas liviano en ganar y cuando? el mas pesado en ganar y cuando?


```{r}
## peso
g0 <- tdf_winners %>% 
        ggplot(aes(start_date, weight)) +
        geom_point() +
        geom_smooth()

g0
```
Tampoco, nada para sacar de aca.


```{r}
g0 <- tdf_winners %>% 
        ggplot(aes(height)) +
        geom_density()

g0
```

La altura fue cambiando a lo largo de las ediciones. Podria hacer un ridge geom?

```{r}
g0 <- tdf_winners %>% 
        ggplot(aes(start_date, height)) +
        geom_point() +
        geom_smooth()

g0
```
No es una tendencia muy clara, pero si podriamos decir que la altura minima y maxima, en los ultimos anos, fue subiendo.

```{r}
g0 <- tdf_winners %>% 
        ggplot(aes(start_date, time_overall)) +
        geom_point()

g0
```
Esto si bajo mucho, era de esperarse. Pero habria que calcularlo como ratio de la distancia...

```{r}
tdf_winners <- tdf_winners %>% 
        mutate(time_per_km = time_overall/distance)

g0 <- tdf_winners %>% 
        ggplot(aes(start_date, time_per_km)) +
        geom_point() +
        geom_smooth(se = FALSE, color = "grey70")

g0
```

Este es un interesante dato, aunque esperable. El tiempo por km bajo. Podrian separarse en 3 etapas:
de 1900 a 1960 aprox, donde disminuyo estrepitosamente. De 1960 a 2000 que bajo pero a un ritmo menor. Y de los 2000 a 2019 donde se mantuvo bastante estable (como que llego a un plateau)

Habria que analizas mas en detalle los ultimos anos porque, a primera vista:
a pesar de que desde el 2000 las distancias totales disminuyeron, los pesos promedio de los ganadores bajaron y las alturas promedio subieron, no hubo una gran ganancia de tiempo por km.

Como calcularia la ganancia del tiempo promedio? Decada a decada? lustro a lustro?

A priori, para hacer una visualizacion rapida para publicar, seria esta ultima.
Pero luego haria zoom en la ultima decada para comparar: aumento promedio de altura, disminucion promedio de peso, disminucion de distancia total, pero sin una correlacion con la ganancia en los tiempos...

Otras preguntas:

Relacion entre peso y tiempo por km?
Relacion entre altura y tiempo por km?

```{r}
tdf_winners %>% 
        ggplot(aes(weight, time_per_km)) +
        geom_point() +
        geom_smooth()
```

```{r}
tdf_winners %>% 
        ggplot(aes(height, time_per_km)) +
        geom_point() +
        geom_smooth()
```

OK. Cual es la historia?

### 3. Visaulizacion final: the story

Comencé a hacer EDA según las recomendaciones de Hadley Wickham (R4DS).
Primero, indagando los datos y analizando cómo varían en y entre las variables que me parecieron más interesantes.

#### Algunas exploraciones iniciales

##### Nacionalidad

En las 106 ediciones con las que cuenta el dataset, la nacionalidad más ganadora, como era de espararse, es Francia, con 36 trofeos. La segunda nacionalidad es Bélgica con la mitad de primeros puestos.

```{r}
g0 <- tdf_winners %>% 
        group_by(nationality) %>% 
        summarise(n_win = n()) %>% 
        arrange(desc(n_win))


g0 %>% 
        ggplot(aes(n_win, reorder(nationality, n_win))) + 
        geom_col()
```

##### Edad

Si bien el rango etario de los ganadores va desde ... a los ..., las edades victoriosas más comunes son entre 25 y 32 años.
```{r}
tdf_winners %>% 
        ggplot(aes(age)) +
        geom_density()
```

El ciclista más joven en ganar la competencia fue ... , con apenas 19 años. Por otro lado, el deportista más experimantado en quedar en primer lugar fue ..., con ... años.

##### Peso

#### Tiempo

##### Tiempo total

##### Distancia total

##### Tiempo por km

```{r}



```











