---
title: "Tidytuesday: Tour de France"
author: Nicolas Stumberger
output: github_document
---

```{r setup, include=FALSE}
knitr::opts_chunk$set(echo = TRUE)
```

```{r librerias, echo=FALSE}

library(tidyverse)


```


### 1. Carga de datos

```{r}

tdf_winners <- readr::read_csv('https://raw.githubusercontent.com/rfordatascience/tidytuesday/master/data/2020/2020-04-07/tdf_winners.csv')

```

### 2. EDA

```{r}
glimpse(tdf_winners)
```
```{r}
skimr::skim(tdf_winners)
```

Me quiero quedar solo con algunas variables.
Voy a deshacerme de las que tienen muchas NA o con las que no pienso trabajar:
full_name
nickname
born
birth_town
birth_country
died
time_margin
stage_wins
stages_led

```{r}
tdf_winners <- tdf_winners %>% 
        select(-full_name, 
               -nickname, 
               -born, 
               -birth_town,
               -birth_country, 
               -died, 
               -time_margin, 
               -stage_wins, 
               -stages_led)

tdf_winners
```

Cual es la nacionalidad mas ganadora?
```{r}
g0 <- tdf_winners %>% 
        group_by(nationality) %>% 
        summarise(n_win = n()) %>% 
        arrange(desc(n_win))
```

```{r}
g0 %>% ggplot(aes(n_win, reorder(nationality, n_win))) +
        geom_bar(stat = "identity") +
        theme_minimal()
        
```

Los ciclistas mas ganadores?

```{r}
tdf_winners %>% 
        group_by(winner_name) %>% 
        summarise(n_win = n()) %>% 
        arrange(desc(n_win))
```

Y el equipo mas ganador?
```{r}
tdf_winners %>% 
        group_by(winner_team) %>% 
        summarise(n_win = n()) %>% 
        arrange(desc(n_win))
```

Como variaron las distancias a lo largo de las ediciones?

```{r}
tdf_winners %>% 
        ggplot(aes(start_date, distance)) +
        geom_point(aes(color = nationality)) +
        geom_smooth(se = FALSE, color = "grey80", alpha = 0.5)
```

Como varia la edad y el peso a lo largo de las ediciones?

```{r}
tdf_winners %>% 
        ggplot(aes(start_date, age)) +
        geom_point()
```
No veo ninguna tendencia

```{r}
tdf_winners %>% 
        ggplot(aes(start_date, weight)) +
        geom_point() +
        geom_smooth()
```
Tampoco, nada para sacar de aca.

```{r}
tdf_winners %>% 
        ggplot(aes(start_date, height)) +
        geom_point() +
        geom_smooth()
```
No es una tendencia muy clara, pero si podriamos decir que la altura minima y maxima, en los ultimos anos, fue subiendo.

```{r}
tdf_winners %>% 
        ggplot(aes(start_date, time_overall)) +
        geom_point()
```
Esto si bajo mucho, era de esperarse. Pero habria que calcularlo como ratio de la distancia...

```{r}
tdf_winners <- tdf_winners %>% 
        mutate(time_per_km = time_overall/distance)

tdf_winners %>% 
        ggplot(aes(start_date, time_per_km)) +
        geom_point() +
        geom_smooth(se = FALSE, color = "grey70")
```

Este es un interesante dato, aunque esperable. El tiempo por km bajo. Podrian separarse en 3 etapas:
de 1900 a 1960 aprox, donde disminuyo estrepitosamente. De 1960 a 2000 que bajo pero a un ritmo menor. Y de los 2000 a 2019 donde se mantuvo bastante estable (como que llego a un plateau)

Habria que analizas mas en detalle los ultimos anos porque, a primera vista:
a pesar de que desde el 2000 las distancias totales disminuyeron, los pesos promedio de los ganadores bajaron y las alturas promedio subieron, no hubo una gran ganancia de tiempo por km.

Como calcularia la ganancia del tiempo promedio? Decada a decada? lustro a lustro?

A priori, para hacer una visualizacion rapida para publicar, seria esta ultima.
Pero luego haria zoom en la ultima decada para comparar: aumento promedio de altura, disminucion promedio de peso, disminucion de distancia total, pero sin una correlacion con la ganancia en los tiempos...



### 3. Visaulizacion final









